# 请教版主，会计处理方法。

提问人：xiexuely 时间：2016-11-03 11:18:24
现在有公司A，公司B，结算平台C，用户D
A有产品，和B合作，由B向用户D销售，最后销售收入按双方约定的分成比例分，比如说 55 分吧
用户D消费的钱先统一交给结算平台C，然后由C直接按分成比例向A，B分钱，比如说消费总额是 100 ，那就是 50 进A的账， 50 进B的账 现在合作规定A要向用户D开具D消费总额 100 的发票（但是A只收到了结算平台C结过来的 50 ），然后B向A开具它获得的分成款相应的发票也就是 50 。 问：A现在要怎么做账？ 非常感谢。

回答人：chenyiwei
这个问题就是判断A的收入确认应采用“总额法”还是“净额法”。类似问题在本版面上讨论过很多，你可以搜索一下。就你说的情形，我理解重点是分析B在这一过程中是否为向最终客户提供货物的首要义务人、B是否承担一般存货风险、B有无自主定价权等。